【裁判字號】    96,交聲,1527
【裁判日期】    970229
【裁判案由】    違反道路交通管理處罰條例聲明異議
【裁判全文】
臺灣士林地方法院交通事件裁定
原處分機關  台北市交通事件裁決所
異  議  人
即受處分人  甲○○
上列受處分人因違反道路交通管理處罰條例案件，對於台北市交
通事件裁決所於民國96年11月9 日所為裁決（北市裁二字第裁22
-1AB803811號、第裁22-1AB806069號及第裁22-1AB809489號），
聲明異議，本院裁定如下：
    主  文
異議均駁回。
    理  由
一原處分意旨略以：異議人即受處分人甲○○將其所有車號GLB-
  158 號重機車，違規停放在設有禁止停車標誌之台北市○○○
  路○ 段424 號附近，經台北市停車管理處人員分別於民國96年
  10月1 日上午9 時51分許、同年10月2 日上午9 時32分許、同
  年10月3 日上午10時31分許發現逕行舉發，裁決機關因認異議
  人有「在設有禁止停車標誌之處所停車」之違規行為，而於96
  年11月9 日，分別以北市裁二字第裁22-1AB803811號、第裁22
  -1AB 806069 號及第裁22-1AB809489號裁決書，就其前述違規
  行為，各依違反道路交通管理處罰條例第56條第1 項第4 款之
  規定，各裁處罰鍰新台幣600 元。
二異議意旨略以：異議人於96年9 、10月間，因前開機車故障無
  法發動行駛，便將該車停放於台北市○○街134 巷機車停車格
  內，卻遭下水道施工單位在未告知本人情況下，竟不當移置該
  機車至違規處，致異議人遭前述裁罰，實屬冤狂，前開裁罰顯
  有錯誤，懇請鈞院撤銷原處分，為此聲明異議。
三按在設有禁止停車標誌、標線之處所不得停車，道路交通安全
  規則第112 條第1 項第4 款定有明文。又汽車駕駛人，在設有
  禁止停車標誌、標線之處所停車者，處新臺幣600 元以上1,20
  0 元以下罰鍰；道路交通標誌、標線、號誌由交通部會同內政
  部定之，此道路交通管理處罰條例第56條第1 項第4 款、第92
  條第1 項亦分別規定甚明。又逕行舉發汽車有第56條第1 項之
  情形，而駕駛人、汽車所有人不在場或未能將汽車移置每逾2
  小時得連續舉發。再按道路交通安全規則所稱之汽車乃指在道
  路上不依軌道或電力架線而以原動機行駛之車輛，包括機器腳
  踏車，此該規則第2 條第1 項第1 款定有明文，是前述汽車駕
  駛人自包括機器腳踏車之駕駛人。又機器腳踏車駕駛人，在設
  有禁止停車標誌處所停車者，於期限內繳交或到案聽候裁決者
  ，處新台幣600 元之罰鍰，此違反道路交通管理事件統一裁罰
  標準表亦有明文。
四另查異議人所有前開機車，經台北市停車管理處人員分別於96
  年10月1 日上午9 時51分許、同年月2 日上午9 時32分許及同
  年月3 日上午10時31分許，發現停放在設有禁止停車標誌之台
  北市○○○路○ 段424 號附近，而逕行舉發等情，有採證照片
  5 幀及台北市政府交通局北市交停字第1AB803811 號、第1AB8
  06069 號及第1AB809489 號舉發違反道路交通管理事件通知單
  等在卷可稽，是異議人所有前開機車於前開時間均停放在設有
  禁止停車標誌處所，應可認定。異議人雖以前詞置辯，然查台
  北市政府工務局衛生下水道工程處自96年9 月22日至同年10月
  21日止，在臺北市○○街134 巷2 至18號前至忠孝東路6 段44
  8 號側，進行「南港及內湖區用水排水設備工程」，然該工程
  污水管線埋設位置並無機車停車格，且施工時並未移動機車等
  情，有台北市政府工務局衛生下水道工程處97年1 月23日北市
  工衛東字第09730480000 號函在卷可佐，是異議人辯稱其機車
  原放在台北市○○街134 巷機車停車格，經下水道施工單位擅
  自移置至前述違規處云云，即難採信。雖臺北市南港區新光里
  里長出具證明書，稱臺北市南港區○○○路○ 段428 巷於96年
  9 月下旬進行污水下水道工程施工等語，此有該證明書在卷可
  徵，然該證明書僅能證明該處有施工，尚難以之認定異議人所
  辯其機車遭移動至違規處，是該證明書不足為對異議人有利之
  認定。
五綜據上述，異議人之機車確違規停放在設有禁止停車標誌之台
  北市○○○路○ 段424 號附近，且並無證據證明異議人機車原
  停在機車停車格，因下水道施工人員擅自移動至前述違規定云
  云屬實，自應認異議人確有原處分機關認定之違規情事，從而
  原處分機關援引上開道路交通管理處罰條例之規定，審酌異議
  人違規行為之具體情節，而依違反道路交通管理事件統一裁罰
  基準及處理細則裁處如前所述之罰鍰，均無不當。異議人之異
  議均無理由，應予駁回。
六據上論斷，應依道路交通案件處理辦法第19條，裁定如主文。
中    華    民    國    97    年    2     月    29    日
                  交通法庭    法  官      江翠萍
以上正本證明與原本無異。
如不服本裁定應於送達後5 日內向本院提出抗告狀。
                              書記官      陳慧玲
中    華    民    國    97    年    2     月    29    日


司法院資訊處製作；財團法人民間司法改革基金會備份。
